【裁判字號】    97,上易,2041
【裁判日期】    980114
【裁判案由】    竊盜等
【裁判全文】
臺灣高等法院臺中分院刑事判決        97年度上易字第2041號
上  訴  人
即  被  告  甲○○
上  訴  人
即  被  告  巳○○
                  （現另案在臺灣臺中監獄苗栗分監執行中）
上列上訴人等因竊盜案件，不服臺灣苗栗地方法院97年度易字第
727號，中華民國97年9月11日第一審判決（起訴案號：臺灣苗栗
地方法院檢察署97年度偵字第3003、3273、3411、3649、3824號
），提起上訴，本院判決如下：
    主  文
原判決關於甲○○竊盜戊○○部分（即起訴書附表編號22），暨
定應執行刑部分，均撤銷。
甲○○被訴竊盜戊○○部分（即起訴書附表編號22），無罪。
其他上訴駁回。
甲○○上訴駁回部分，應執行有期徒刑柒月。扣案中心錐破窗器
貳支、皮質手套壹副，均沒收。
    事  實
一、甲○○前因竊盜案件，經臺灣苗栗地方法院以92年度易字第
    46號判處有期徒刑6月，如易科罰金，以銀元300元折算1 日
    確定，於民國（下同）92年6 月17日易科罰金執行完畢；嗣
    因竊盜案件，經臺灣苗栗地方法院以97年度易字第90號判處
    有期徒刑3月，如易科罰金，以新臺幣1000元折算1日確定，
    於97年4 月30日易科罰金執行完畢。巳○○前因竊盜案件，
    經臺灣苗栗地方法院以91年度苗簡字第670號判處有期徒刑6
    月，如易科罰金，以銀元300元折算1日確定；又因傷害案件
    ，經臺灣苗栗地方法院92年度苗簡字第243號判處有期徒刑5
    月，如易科罰金，以銀元300元折算1日確定，上開二罪，嗣
    經臺灣苗栗地方法院定應執行刑為有期徒刑10月，如易科罰
    金，以銀元300元折算1日；嗣因竊盜案件，經臺灣苗栗地方
    法院以92年度訴字第88號判處有期徒刑4 年確定，上開三罪
    接續執行，於96年1月11日假釋出監付保護管束，而於96年7
    月14日保護管束期滿而執行完畢。
二、詎渠等仍不知悔改，而為下列行為：
  (一)巳○○意圖為自己不法之所有，於附表編號4、7、8、9、11
    、12 （即起訴書附表編號8、11、12、16、19、23）所示之
    時間、地點，自行以石頭或攜帶起子及其他不詳工具，踰越
    窗戶等安全設備，侵入住宅內竊取如附表所示被害人辰○○
    、己○○、丙○○、丑○○、癸○○及卯○○等人所有如附
    表所示之財物，得手後物件變現後，並與竊得之現金花用殆
    盡；又壬○○（業經原審法院判處應執行有期徒刑5年6月確
    定）與甲○○二人共同意圖為自己不法所有之犯意聯絡，共
    同先後於附表編號1、3 （即起訴書附表編號3之1、5）所示
    時間、地點，以附表所示之方法竊取如附表所示被害人子○○、丁○○之財物；另巳○○與壬○○二人，或巳○○、壬○○另與江柏佑（另行通緝中）、湯智豪（經警另行追查中
    ）等人，共同基於意圖為自己不法所有之犯意聯絡，先後於
    如附表編號2、5、6、10（即起訴書附表編號4、9、10、17
    ）所示之時間、地點，攜帶中心錐破窗器及手套等工具，踰
    越窗戶等安全設備，侵入住宅內竊取如附表所示之被害人乙○○、辛○○、寅○○及邱梅玲等人所有如附表所示之財物
    ，得手後，物件變現後並與竊得之現金，分贓後花用殆盡（
    各次行竊時間、地點、行為人－即共同正犯、犯罪情狀、竊
    得財物、被害人、所犯罪名等均詳如附表）。嗣於97年6 月
    26日中午12時20分許，在苗栗縣頭份鎮○○里○鄰○○街113
    巷24弄2號戊○○住處，甲○○與壬○○正持壬○○前於97
    年5月22日於同處竊得之該址房屋鑰匙1串（即起訴書附表編
    號7之鑰匙4支），開啟房屋門鎖，欲進入屋內竊盜之際，適
    為巡邏經過之警員發覺有異狀，經盤查而查獲。另於97年7
    月7日下午3時許，經警在苗栗縣頭份鎮○○路226號地下1樓
    ，搜索巳○○使用之車牌號碼R4- 9985號自用小客車，並於
    同日下午6時10分許，經警在新竹縣湖口鄉○○○路323之6
    號搜索巳○○之住處後，並循線查獲。
  (二)巳○○另於97年6 月10日，明知壬○○行竊財物，竟收受壬○○交付之新臺幣1千元贓款，復於97年6月21日，明知壬○○行竊財物，竟收受壬○○交付之贓物玉佩1個、錢包1個等
    物。嗣於97年7月7日下午3 時許，經警在苗栗縣頭份鎮○○
    路226號地下1 樓巳○○之車牌號碼R4-9985號自用小客車上
    扣得該贓物（已發還）。
三、案經苗栗縣警察局頭份分局、臺北市政府警察局刑事大隊分
    別報請臺灣苗栗地方法院檢察署檢察官偵查起訴。
    理  由
壹、證據能力部分
    按被告以外之人（包括證人、鑑定人、告訴人、被害人及共
    同被告等）於審判外之陳述雖不符刑事訴訟法第159條之1至
    之4等4條之規定，而經當事人於審判程序同意作為證據，法
    院審酌該言詞陳述或書面陳述作成時之情況，認為適當者，
    亦得為證據；當事人、代理人或辯護人於法院調查證據時，
    知有刑事訴訟法第159條第1項不得為證據之情形，而未於言
    詞辯論終結前聲明異議者，視為有前項之同意，同法第159
    條之5 定有明文。本件如附表所示之被害人於警詢中所為陳
    述，以及本案以下所引用之書面證據，固屬被告以外之人於
    審判外之陳述，惟上開證據業經本院準備程序及審理時予以
    提示並告以要旨，且各經檢察官及被告表示意見。當事人已
    知上述證據乃傳聞證據，且迄言詞辯論終結前，均未主張有
    刑事訴訟法第159條第1項不得為證據之情形，是應認已同意
    作為證據，且經本院審酌後，無取得證據違法、欠缺供述之
    任意性或證據證明力顯然偏低等不適當之情形，認均有證據
    能力，合先敘明。
貳、實體部分
一、訊據被告甲○○固坦承有附表編號1、3（即起訴書附表編號
    3之1、5）所示之事實，惟辯稱：起訴書附表編號5所示被害
    人並無東西不見，只有窗戶被破壞，應僅能論毀損罪，且原
    審量刑過重云云。訊據被告巳○○就附表編號2、5、6、7、
    10 、12（即起訴書附表編號4、9、10、11、17、23）所示
    犯行，均坦承不諱，惟就附表編號4、8、9、11（即起訴書
    附表編號8、12、16、19）部分否認犯行，辯稱：此部分係
    臺北市刑大的警員與伊交換條件要伊供出，這4件是同案被
    告壬○○跟伊講的云云，經查：
（一）關於附表編號1 （即起訴書附表編號3之1）部分，業據被
      告甲○○於本院審理時坦承不諱，核與被害人子○○於警
      詢中指述遭竊之情節相符，與同案被告壬○○於警詢、偵
      查、原審審理時所述相符。又依同案被告壬○○與被告甲○○使用之行動電話0000-000000、0000-000000號通聯紀
      錄，同案被告壬○○於97年4月16日凌晨0時24分許，在竹
      南地區，確有與被告甲○○電話聯絡，且與該次竊案地點
      、時間相近，顯見同案被告壬○○之證述可採。此外，並
      有同案被告壬○○失竊現場指認照片附卷可參，足見被告
      甲○○自白與事實相符。
（二）關於附表編號3（即起訴書附表編號5）部分，被告甲○○
      辯稱未竊得財物，不能成立竊盜未遂罪，而應僅能成立毀
      損罪云云。惟按預備行為與未遂犯之區別，以已、未著手
      於犯罪之實行為標準，所謂著手，即指犯人對於犯罪構成
      事實開始實行而言，是關於竊盜行為之著手，係以已否開
      始財物之搜尋為要件（最高法院94年度台上字第6989號判
      決意旨參照）。查證人即被害人丁○○於警詢時證稱：「
      於97年5月13日或14日左右凌晨2點多，在我經營之『流口
      水餡餅小吃店』（苗栗縣頭份鎮○○路120號）遭小偷侵
      入行竊，因為竊嫌進入行竊後，有把我店內之物品翻動意
      圖行竊財物，但是我店內沒有放置貴重物品及零錢，所以
      小偷沒有偷到任何物品就走了，沒有竊取任何財物。竊嫌
      是由側面窗戶侵入，竊嫌應該是利用破壞剪，剪開鐵窗後
      將鐵窗內的玻璃敲破侵入我的店家行竊。歹壞鐵窗及玻璃
      等安全設備。」（見97年度偵字第3824號卷第53頁）等語
      ；另證人即同案被告壬○○於警詢時證稱：「是甲○○提
      議前往行竊，由甲○○騎機車載我前往行竊，是甲○○帶
      剪鐵皮的破壞剪，由甲○○持破壞剪，破壞鐵窗敲破玻璃
      侵入行竊，本案有我跟甲○○參與行竊，甲○○攜帶之工
      具為破壞剪及中心錐破窗器，本案由我把風，甲○○進入
      行竊，沒有偷到財物，我們沒有先行勘查地形，破壞之工
      具由甲○○在車廂內帶走了，工具應該是放在他家，他離
      開時是打開大門逃逸」（見97年度偵字第3003號卷二第17
      0 頁）等語。依上證詞，被告甲○○於附表編號3所示時
      間，確實已進入該房屋內搜尋財物，而因屋內無財物，始
      未竊得財物，應認已著手竊盜行為，而為未遂，被告甲○○上開所辯，顯不足採。此外，復有失竊現場指認照片附
      卷可參，此部分事實應堪認定。
（三）關於附表編號2、5、6、7、10、12 （即起訴書附表編號4
      、9、10、11、17、23 ）部分，業據被告巳○○於原審及
      本院審理時坦承不諱，核與證人即被害人乙○○、辛○○
      、寅○○、己○○、邱梅玲、卯○○等人於警詢指述遭竊
      之情節相符，與同案被告壬○○於警詢、偵查、原審審理
      時所述相符。此外，並有贓物認領保管單、警方受理各類
      案件紀錄表、受理刑事案件報案三聯單、失竊現場指認照
      片等附卷可參，足見被告巳○○自白與事實相符。
（四）關於附表編號4、8、9、11（即起訴書附表編號8、11、16
      、19）部分，被告巳○○於本院審理時矢口否認有何竊盜
      犯行，並以上開情詞置辯。惟查，此部分事實業據被告巳
      ○○於警詢、偵查及原審審理時均坦承不諱，且與證人即
      被害人辰○○、丙○○、丑○○、癸○○等人於警詢指述
      遭竊之情節互核相符，並有贓物認領保管單、警方受理各
      類案件紀錄表、受理刑事案件報案三聯單、失竊現場指認
      照片等附卷可參。而被告巳○○於97年7月8日檢察官向法
      院聲請羈押時，向法官陳稱：「（問：對於檢察官聲請羈
      押之犯罪事實，有何意見？）這些案子在台北市刑大的時
      候，他們叫我自白。（問：在檢察官訊問時所述是否實在
      ？）實在。（在檢察官訊問時是否認罪？）對，在台北市
      刑大的時候，他們跟我說自白去的話不會聲押，問一問就
      會讓我回去，可是來到就不是這樣。（問：到底有沒有去
      偷？）有。（犯罪時間、地點、手法是否均如檢察官訊問
      時所問？）對，我在檢察官那邊時都據實陳述。」（見原
      審97年度聲羈字第254號97年7月8日訊問筆錄第2頁）等語
      。則被告巳○○於原審羈押訊問時，雖已表示警員要伊自
      白才不會被聲押等情，然法官進一步問及犯罪事實部分，
      被告巳○○仍稱伊於檢察官偵查中均據實陳述，佐以被告
      於歷次偵查程序及原審審理時均未提出警詢中之自白係與
      警員交換條件所供，且於偵查中就該四次竊盜犯行過程及
      竊得之物均供承明確（見97年度偵字第3003號卷第252頁
      、原審卷第35、39、75頁），則其事後辯以此部分之自白
      係受利誘所為，顯係卸責之詞，要無足取。又證人即同案
      被告壬○○雖於本院審理時證稱：「這幾件都是我去偷的
      ，當初我被借提出去時，我有問被告巳○○為何要承認？
      當時被告巳○○他是為了想到要趕快交保到外面去所以才
      承認的，因為我的父親去世後我居無定所，我有常常去找
      巳○○，幾乎每天都與巳○○在一起，所以我去作案時，
      我都有跟巳○○講，因為我們每天都有住在一起，住的方
      面也是他幫我安排的」云云。查證人即同案被告壬○○迭
      自警詢、偵查至原審審理時均自白犯罪，惟就此部分犯罪
      事實並未坦承犯罪，且經本院審閱相關案件資料，亦認此
      部分犯罪事實並非同案被告壬○○所為，證人壬○○嗣後
      於本院審理時，所為迥異於前之證述，顯係迴護被告巳○○之詞，不能作為有利被告巳○○之認定。
（五）綜上所述，本件事證明確，被告二人犯行，堪以認定，均
      應依法論科。
二、按刑法第321條第1項第2 款所謂之「門扇」係指門戶、窗扇
    等阻隔出入之設備而言（最高法院73年度台上字第3398號裁
    判意旨參照）。復按刑法第321條第1項第3 款之攜帶兇器竊
    盜罪，係以行為人攜帶兇器為其加重條件，此所謂兇器，其
    種類並無限制，凡客觀上足以對人之生命、身體、安全構成
    威脅，具有危險性之兇器為已足，並不以攜帶之初有行兇之
    意圖為必要（最高法院79年台上字第5253號判例參照）。本
    件被告甲○○於附表編號3 所攜帶之中心錐破窗器；被告巳
    ○○於附表編號11所攜帶之十字起子，均為金屬材質，既可
    破壞窗戶，客觀上自屬於足以殺傷人之生命、身體之器械，
    均顯為具有危險性之兇器無訛。是核被告甲○○於附表編號
    1所為，係犯刑法第320條第1項竊盜罪，於附表編號3所為，
    係犯刑法第321條第1項第2款、第3款及第2項攜帶兇器毀越
    門扇竊盜未遂罪。核被告巳○○於附表編號2、5、6所為，
    均係犯刑法第321條第1項第2款、第4款結夥三人踰越門扇竊
    盜罪；於附表編號4、7、9所為，均係犯刑法第321條第1項
    第2款踰越門扇竊盜罪，另於附表編號10所為，係犯刑法第
    320 條第1項竊盜罪；於附表編號11所為，係犯刑法第321條
    第1項第2款、第3款攜帶兇器踰越門扇竊盜罪，另於附表編
    號12所為，係犯刑法第321條第1項第2款毀越門扇竊盜罪。
    另核被告巳○○於事實欄二之(二)所為，係犯刑法第349條第1
    項收受贓物罪（共2罪）。又被告甲○○與同案被告壬○○
    於附表編號1、3所示之犯行，被告巳○○與同案被告壬○○
    於附表編號10所示犯行，被告巳○○與同案被告壬○○、共
    犯江柏佑、湯志豪於附表編號2所示犯行，被告巳○○與同
    案被告壬○○、共犯江柏佑於附表編號5、6所示犯行，彼此
    間均有犯意聯絡及行為分擔，各均為共同正犯。被告甲○○
    、巳○○上開多次犯行間，均犯意各別，應予分論併罰。又
    被告甲○○、巳○○有事實欄所載科處有期徒刑及執行完畢
    紀錄，有臺灣高等法院被告前案紀錄表各1份在卷足參，茲
    被告甲○○、巳○○於5年內故意再犯本件有期徒刑以上之
    罪，均為累犯，應各依刑法第47條第1項規定加重其刑。又
    被告甲○○所犯如附表編號3所示之罪，已著手竊盜而不遂
    ，爰依刑法第25條第2項規定減輕其刑；其所犯上開附表編
    號3所示之罪，同時有加重及減輕其刑之情形，依刑法第71
    條第1項規定，並先加後減之。
三、原審經審理結果，認被告二人上揭竊盜犯行罪證明確，適用
    刑法第28條、第320條第1項、第321條第1項第2款、第3款、
    第4 款、第349條第1項、第47條第1項、第25條第2項（原判
    決漏引此條文，應予更正）、第51條第5款、第9款、第10款
    等規定，並審酌被告等均正值青年，身強體健，卻不思以正
    途賺取財富，冀圖不勞而獲，多次為竊盜犯行，且被告等均
    有前科紀錄，有臺灣高等法院被告前案紀錄表附卷可稽，仍
    不知記取教訓，再犯本案，本不宜輕縱，惟念及被告巳○○
    於偵查中均自白不諱，及被告二人於審理時均坦承犯行，節
    省有限之司法資源，併參酌其等生活狀況、品行、犯罪之動
    機、目的、手段、所生危害等一切情狀，就事實欄二之(一)部
    分，各量處如附表「主文欄」所示之刑；就事實欄二之(二)被
    告巳○○收受贓物罪部分（共2罪），各量處有期徒刑3月。
    並對被告巳○○部分定應執行刑為有期徒刑3年6月；且敘明
    扣案中心錐破窗器2支、皮質手套1副為被告甲○○所有，絲
    質黑色手套1副為同案被告壬○○所有，均係供其前揭犯罪
    所用或犯罪預備之物，業據其等供述在卷，爰依刑法第38條
    第1項第2款規定，宣告沒收之。至被告等另持供上揭犯罪所
    用之十字起子、鉗子、固定鉗、石頭、自備鑰匙等犯罪工具
    ，既未扣案，且經被告等供陳業均丟棄，為免將來執行沒收
    之困難，爰不予宣告沒收。核其認事用法俱無不當，量刑亦
    稱允洽。被告巳○○上訴否認附表編號4、8、9、11（即起
    訴書附表編號8、12、16、19）之犯罪，惟被告巳○○本件
    犯行事證明確，業如前述，被告巳○○所辯顯係卸責之詞，
    其上訴為無理由，應予駁回。被告甲○○上訴意旨雖以所犯
    上開二罪量刑過重及原審就未遂犯部分量刑比既遂犯重為由
    ，指摘原判決不當云云，惟原審量刑並無不當，已如前述，
    且被告甲○○所犯附表編號3加重竊盜未遂罪，其法定刑本
    較普通竊盜罪為重，被告甲○○復有累犯加重之事由，原審
    就此部分審酌被告甲○○之一切情狀先加後減之，量處有期
    徒刑5月，未逾越法律所規定之範圍，亦無量刑失衡之情形
    ，被告甲○○此部分之上訴非有理由，應予駁回，並就此上
    訴駁回部分，另定其應執行刑如主文第4項所示，以示懲儆
    。
參、被告甲○○無罪部分（即起訴書附表編號22部分）
一、公訴意旨略以：被告甲○○與同案被告壬○○（業經原審判
    處有期徒刑4 月確定在案），共同基於意圖為自己不法所有
    之犯意聯絡，於97年6 月26日12時許，前往苗栗縣頭份鎮○○里○○街113巷24弄2號之戊○○住處，攜帶中心錐破窗器
    2支，並持壬○○前於97年5月22日於同處竊得之鑰匙1串，(
    即起訴書附表編號7之鑰匙)開啟房屋門鎖，欲進入屋內竊盜
    之際，適為巡邏經過之警員發覺有異，經盤查而查獲，因認
    被告甲○○此部分涉有加重竊盜未遂犯嫌等語（即起訴書附
    表編號22部分）。
二、按犯罪事實應依證據認定之，無證據不得認定犯罪事實；不
    能證明被告犯罪者，應諭知無罪之判決，刑事訴訟法第154
    條第2 項、第301條第1項分別定有明文。又認定犯罪事實所
    憑之證據，雖不以直接證據為限，間接證據亦包括在內，然
    而無論直接證據或間接證據，其為訴訟上之證明，須於通常
    一般之人均不致有所懷疑，而得確信其為真實之程度者，始
    得據為有罪之認定，倘其證明尚未達到此一程度，而有合理
    之懷疑存在而無從使事實審法院得有罪之確信時，即應由法
    院為諭知被告無罪之判決（最高法院76年台上字第4986號判
    例參照）。次按刑法上之未遂犯，必須已著手於犯罪行為之
    實行而不遂，始能成立，此在刑法第25條第1項規定甚明，
    同法第321條之竊盜罪，為第320條之加重條文，自係以竊取
    他人之物為其犯罪行為之實行，至該條第1 項各款所列情形
    ，不過為犯竊盜罪之加重條件，如僅著手於該項加重條件之
    行為而未著手搜取財物，仍不能以本條之竊盜未遂論（最高
    法院27年滬上字第54號判例、87年度台上字第3902號判決意
    旨參照）。又按刑法第321條第1項各款所列情形，乃竊盜罪
    之加重要件，行為人是否構成該條項之犯罪，自應視行為人
    已否著手實施同法第320 條之竊盜行為而定。又竊盜行為之
    著手，係指行為人意圖為自己或第三人不法之所有，而開始
    搜尋財物而定。若行為人僅著手於刑法第321條第1項各款所
    列之加重要件行為，而尚未為竊盜行為之著手者，係屬竊盜
    之預備行為，尚難以竊盜之未遂犯論擬（最高法院92年度台
    上字第5127號判決參照）。
三、查本件公訴人認被告甲○○此部分涉有加重竊盜未遂罪嫌，
    無非係以(1)同案被告壬○○於警詢及偵查中之供述；(2)證人
    即被害人戊○○於警詢中之證述；(3)現場指認照片為其主要
    之證據。惟訊之被告甲○○於本院審理時固不否認有於上開
    時、地前往戊○○住處之情，然辯稱：伊在做木工，工具本
    來就放在伊的身上，當時伊只是與壬○○去試試而已，還沒
    試到就被警察盤查到等語。經查：
（一）證人即同案被告壬○○於警詢時供稱：「（問：你夥同甲○○於97年6 月26日12時20分在苗栗縣頭份鎮○○里○○
      街113巷24弄2號欲作何事？）我跟甲○○要到該處住宅試
      鑰匙，因為我們想要進去竊取東西。（你是否告知甲○○
      要到前述地點行竊財物？）我有跟他說要試鑰匙。（你所
      稱的鑰匙從而何來？）我之前夥同江柏佑一起前往苗栗縣
      頭份鎮○○里○○街113巷24弄2號侵入住宅竊取得來的，
      是江柏佑帶我一起去行竊的。…（問：你是否與甲○○看
      見警方時立即離開現場意圖逃逸？）是甲○○看到有人，
      我們才一起離開的，當時我的鑰匙還沒開大門，因為我拿
      錯把鑰匙，所以無法打開。」（見97年度偵字第3003號卷
      一第10至12頁）等語；並於偵查中供稱：「（問：今天中
      午跟甲○○去山下街113巷24弄2號作什麼？）是我找他一
      起去，我們在試鑰匙，我們帶著4 支鑰匙，是該房屋的大
      門鑰匙，我們準備要進去偷東西。（問：你們在門前試鑰
      匙時被發現？）我們試完鑰匙，覺得應該是試的方式不對
      ，剛好便衣警察經過，甲○○認識，所以我們就先離開，
      然後警察就過來盤問，因為我身上有1 副手套，甲○○身
      上有1隻手套，所以我們就承認。」（見97年度偵字第300
      3 號卷一第82頁）等語。由上開證詞，足認被告甲○○與
      同案被告壬○○當時尚未進入被害人戊○○住處內，即尚
      未搜尋被害人戊○○住處內之財物，不能論其等已著手竊
      盜行為，揆諸首揭說明，尚難以竊盜之未遂犯論處。
（二）另衡以苗栗縣警察局頭份分局97年6月26日份警偵字第097
      0011774 號刑事案件報告書中之犯罪事實欄記載：「犯罪
      嫌疑人壬○○、甲○○二人於97年6 月26日涉嫌竊盜案。
      嫌疑人壬○○於97年6 月26日12時許，在苗栗縣頭份鎮○○里○ 鄰○○街113巷24弄2號，夥同共犯甲○○，基於竊
      取他人財物之共同犯意，由嫌疑人壬○○提供渠於97年5
      月22日夥同在逃共犯江柏佑在同被害人戊○○住所所竊得
      之大門鎖匙4 支，甲○○則持客觀上足供兇器使用之中心
      錐破窗器，意圖侵入竊盜，正當嫌疑人壬○○用竊得之鎖
      匙欲開門侵入之時，為本分局值勤員警發現可以予以盤查
      ，嫌疑人壬○○向警方坦承渠與共犯甲○○二人共謀意圖
      侵入竊取財物，還在開鎖匙之時就遭警方發現。…」（見
      97年度偵字第3003號卷一第5 頁）等語，顯見被告甲○○
      與同案被告壬○○當時確實尚未進入被害人戊○○住所，
      而尚未開始搜尋財物，即為警盤查查獲。
（三）綜上所述，被告甲○○所辯尚堪採信，本件檢察官所提出
      之證據暨相關推論，經本院調查結果，均不足以形成被告
      甲○○有犯該次加重竊盜未遂犯行之確信，此外亦查無其
      他積極證據足證被告甲○○有加重竊盜未遂之犯行。本件
      原判決引用起訴書事實既認定：97年6月26日中午12時20
      分許，在苗栗縣頭份鎮○○里○鄰○○街113巷24弄2號戊○○住處，甲○○與壬○○正持壬○○竊得之該址房屋鑰
      匙1串，甲○○另攜帶中心錐破窗器2支，開啟房屋門鎖，
      欲進入屋內竊盜之際，適為巡邏經過之警員發覺有異狀，
      經盤查而查獲等語。揆之首開說明，被告所著手者，僅為
      刑法第321條第1項第3款所列之加重要件之行為，尚未著
      手搜尋財物，是其行為仍在預備階段，而本罪既無處罰預
      備犯之規定，被告此部分行為，自屬不罰。原審遽予論罪
      科刑，即有未洽，是被告甲○○此部分上訴，為有理由，
      應由本院將原判決關於此部分（即起訴書附表編號22部分
      ）及所定應執行刑部分，均予以撤銷，另為無罪之諭知。
據上論斷，應依刑事訴訟法第368條、第369條第1項前段、第364
條、第301條第1項，刑法第51條第5款，判決如主文。
本案經檢察官庚○○到庭執行職務。
中    華    民    國    98    年    1    月    14    日
            刑事第七庭    審判長法  官  林  榮  龍
                                法  官  江  錫  麟
                                法  官  張  惠  立
上列正本證明與原本無異。
不得上訴。
                                書記官  陳  慈  傳
中    華    民    國    98    年    1    月    17    日
附錄：本案論罪科刑法條全文
中華民國刑法第320條
意圖為自己或第三人不法之所有，而竊取他人之動產者，為竊盜
罪，處 5 年以下有期徒刑、拘役或 5 百元以下罰金。
意圖為自己或第三人不法之利益，而竊佔他人之不動產者，依前
項之規定處斷。
前二項之未遂犯罰之。
中華民國刑法第321條
犯竊盜罪而有左列情形之一者，處 6 月以上、 5 年以下有期徒
刑：
一、於夜間侵入住宅或有人居住之建築物、船艦或隱匿其內而犯
    之者。
二、毀越門扇、牆垣或其他安全設備而犯之者。
三、攜帶兇器而犯之者。
四、結夥三人以上而犯之者。
五、乘火災、水災或其他災害之際而犯之者。
六、在車站或埠頭而犯之者。
前項之未遂犯罰之。
中華民國刑法第349條
收受贓物者，處 3 年以下有期徒刑、拘役或 5 百元以下罰金。
搬運、寄藏、故買贓物或為牙保者，處 5 年以下有期徒刑、拘役
或科或併科 1 千元以下罰金。
因贓物變得之財物，以贓物論。
附表：
┌───┬───┬────┬───┬───────┬─────┬─────┬───────┐
│ 編號 │ 時間 │  地點  │被害人│   犯罪方法   │竊取之財物│ 所犯法條 │     主文     │
├───┼───┼────┼───┼───────┼─────┼─────┼───────┤
│  １  │97年4 │竹南鎮公│子○○│甲○○、壬○○│啤酒60餘瓶│第320條第1│甲○○共同犯竊│
│（即起│月16日│義路大頭│      │共同拉開布簾侵│、紅酒、高│項        │盜罪，累犯，處│
│訴書附│凌晨某│小吃店  │      │入竊盜        │梁酒、米酒│          │有期徒刑參月。│
│表編號│時    │        │      │              │等        │          │              │
│3之1）│      │        │      │              │          │          │              │
├───┼───┼────┼───┼───────┼─────┼─────┼───────┤
│  ２  │97年5 │頭份鎮大│乙○○│巳○○、壬○○│相機1台、 │第321條第1│巳○○犯結夥三│
│（即起│月5日 │亨街43巷│      │、江柏佑、湯志│皮包3個、 │項第2款、 │人踰越門扇竊盜│
│訴書附│14時許│5弄6號  │      │豪共同踰越二樓│現金3千餘 │第4款     │罪，累犯，處有│
│表編號│      │        │      │窗戶侵入竊盜  │元        │          │期徒刑捌月。  │
│4）   │      │        │      │              │          │          │              │
├───┼───┼────┼───┼───────┼─────┼─────┼───────┤
│  ３  │97年5 │頭份鎮建│丁○○│甲○○、壬○○│竊盜未遂  │第321條第1│甲○○共同犯攜│
│（即起│月13日│國路120 │      │共同持中心錐破│          │項第2款、 │帶兇器毀越門扇│
│訴書附│2時許 │號旁鐵皮│      │窗器損壞玻璃窗│          │第3款、第2│竊盜未遂罪，累│
│表編號│      │屋（流口│      │侵入竊盜      │          │項        │犯，處有期徒刑│
│5）   │      │水餡餅小│      │              │          │          │伍月。扣案中心│
│      │      │吃店）  │      │              │          │          │錐破窗器貳支、│
│      │      │        │      │              │          │          │皮質手套壹副，│
│      │      │        │      │              │          │          │均沒收。      │
├───┼───┼────┼───┼───────┼─────┼─────┼───────┤
│  ４  │97年5 │頭份鎮山│辰○○│巳○○踰越窗戶│信用卡、戒│第321條第1│巳○○犯踰越門│
│（即起│月22日│下里5鄰 │      │侵入竊盜      │指、紅包2 │項第2款   │扇竊盜罪，累犯│
│訴書附│15時30│36之6號 │      │              │萬元、硬幣│          │，處有期徒刑捌│
│表編號│分    │        │      │              │3800元    │          │月。          │
│8）   │      │        │      │              │          │          │              │
├───┼───┼────┼───┼───────┼─────┼─────┼───────┤
│  ５  │97年5 │三灣鄉北│辛○○│巳○○、壬○○│現金1萬元 │第321條第1│巳○○犯結夥三│
│（即起│月26日│埔村2鄰 │      │、江柏佑共同踰│許        │項第2款、 │人踰越門扇竊盜│
│訴書附│11時許│下坪林22│      │越一樓客廳窗戶│          │第4款     │罪，累犯，處有│
│表編號│      │之6號   │      │侵入竊盜      │          │          │期徒刑捌月。扣│
│9）   │      │        │      │              │          │          │案絲質黑色手套│
│      │      │        │      │              │          │          │壹副沒收。    │
├───┼───┼────┼───┼───────┼─────┼─────┼───────┤
│  ６  │97年5 │後龍鎮頂│寅○○│巳○○、壬○○│42吋東元電│第321條第1│巳○○犯結夥三│
│(即起 │月30日│東路2鄰 │      │、江柏佑共同踰│視1台及舊 │項第2款、 │人踰越門扇竊盜│
│訴書附│15時50│11之8號 │      │越窗戶侵入竊盜│鈔        │第4款     │罪，累犯，處有│
│表編號│分    │        │      │              │          │          │期徒刑捌月。  │
│10）  │      │        │      │              │          │          │              │
├───┼───┼────┼───┼───────┼─────┼─────┼───────┤
│  ７  │97年6 │頭份鎮尖│己○○│巳○○踰越窗戶│香菸70餘條│第321條第1│巳○○犯踰越門│
│（即起│月初  │下里尖豐│      │侵入竊盜      │          │項第2款   │扇竊盜罪，累犯│
│訴書附│      │路663號 │      │              │          │          │，處有期徒刑柒│
│表編號│      │        │      │              │          │          │月。          │
│11）  │      │        │      │              │          │          │              │
├───┼───┼────┼───┼───────┼─────┼─────┼───────┤
│  ８  │97年6 │竹南鎮環│丙○○│巳○○以石頭敲│模型飛機1 │第321條第1│巳○○犯踰越門│
│（即起│月9日 │市路○段 │      │破玻璃窗踰越窗│台、內有2 │項第2款   │扇竊盜罪，累犯│
│訴書附│20時45│211號（ │      │戶侵入竊盜    │千元之存錢│          │，處有期徒刑柒│
│表編號│分    │遠翔旅行│      │              │筒1只     │          │月。          │
│12）  │      │社）    │      │              │          │          │              │
├───┼───┼────┼───┼───────┼─────┼─────┼───────┤
│  ９  │97年6 │竹南鎮大│丑○○│巳○○踰越窗戶│電視1台、 │第321條第1│巳○○犯踰越門│
│（即起│月18日│營路71巷│      │侵入竊盜      │酒6瓶     │項第2款   │扇竊盜罪，累犯│
│訴書附│12時許│14號    │      │              │          │          │，處有期徒刑柒│
│表編號│      │        │      │              │          │          │月。          │
│16）  │      │        │      │              │          │          │              │
├───┼───┼────┼───┼───────┼─────┼─────┼───────┤
│ １０ │97年6 │竹南鎮環│邱梅玲│巳○○、壬○○│電腦1台、 │第320條第1│巳○○共同犯竊│
│（即起│月19日│市路○段 │      │共同拉開鐵捲門│顯示器1台 │項        │盜罪，累犯，處│
│訴書附│4時45 │261號（ │      │侵入竊盜      │、錄放影機│          │有期徒刑5月。 │
│表編號│分    │翔盛旅行│      │              │1台、護照 │          │              │
│17）  │      │社）    │      │              │及台胞證各│          │              │
│      │      │        │      │              │1本、棒球 │          │              │
│      │      │        │      │              │棍1枝、背 │          │              │
│      │      │        │      │              │包、現金  │          │              │
│      │      │        │      │              │9200元    │          │              │
├───┼───┼────┼───┼───────┼─────┼─────┼───────┤
│ １１ │97年6 │頭份鎮山│癸○○│巳○○持十字起│飾品6個、 │第321條第1│巳○○犯攜帶兇│
│（即起│月20日│下里山下│      │子踰越窗戶侵入│遊戲機1台 │項第2款、 │器踰越門扇竊盜│
│訴書附│9時30 │69之6號 │      │竊盜          │、磁石手環│第3款     │罪，累犯，處有│
│表編號│分    │        │      │              │1個、背包1│          │期徒刑捌月。  │
│19）  │      │        │      │              │個、手提包│          │              │
│      │      │        │      │              │2個、紀念 │          │              │
│      │      │        │      │              │套幣2組、 │          │              │
│      │      │        │      │              │現金300元 │          │              │
├───┼───┼────┼───┼───────┼─────┼─────┼───────┤
│ １２ │97年6 │頭份鎮大│卯○○│巳○○以石頭敲│手錶3只、 │第321條第1│巳○○犯毀越門│
│（即起│月27日│亨街43巷│      │破玻璃窗，踰越│相機1台、 │項第2款   │扇竊盜罪，累犯│
│訴書附│14時  │5弄2號  │      │窗戶侵入竊盜  │撲滿2個、 │          │，處有期徒刑玖│
│表編號│      │        │      │              │金飾藝品1 │          │月。          │
│23）  │      │        │      │              │批、外幣及│          │              │
│      │      │        │      │              │現金約損失│          │              │
│      │      │        │      │              │23萬5千餘 │          │              │
│      │      │        │      │              │元        │          │              │
└───┴───┴────┴───┴───────┴─────┴─────┴───────┘


司法院資訊處製作；財團法人民間司法改革基金會備份。
